【裁判字號】    97,易,875
【裁判日期】    970930
【裁判案由】    竊盜
【裁判全文】
臺灣彰化地方法院刑事判決               97年度易字第875號
公  訴  人  臺灣彰化地方法院檢察署檢察官
被      告  丁○○
                    （另案在臺灣臺中監獄執行中）
            乙○○
上列被告等因竊盜案件，經檢察官提起公訴（97年度偵字第3643
號、第3644號），本院依簡式審判程序判決如下：
    主    文
丁○○犯結夥三人以上、攜帶兇器竊盜罪，累犯，處有期徒刑玖
月，扣案如附表所示之物均沒收；又共同犯竊盜罪，累犯，處有
期徒刑肆月。應執行有期徒刑壹年，扣案如附表所示之物均沒收
。乙○○共同犯竊盜罪，累犯，處有期徒刑月，如易科罰金，
以新臺幣壹仟元折算壹日。
    事    實
一、丁○○前因施用第一級、第二級毒品案件，經本院於民國（
    下同）94年11月21日，以94年度訴字第1548號判決判處有期
    徒刑9 月、6 月，應執行有期徒刑1 年2 月確定，經入監執
    行後，於96年5 月29日因縮刑期滿執行完畢。乙○○前因（
    1） 連續施用第一級毒品案件，經本院於95年9 月4 日，以
    95 年度訴字第1131號判決判處有期徒刑8 月確定；又因（2
    ）施用第一級毒品案件，經本院以95年度訴字第1939號判決
    判處有期徒刑8 月，經上訴後，由臺灣高等法院臺中分院於
    96年3 月30日，以96年度上訴字第502 號判決駁回上訴確定
    ；再因（3） 違反毒品危害防制條例案件，經本院於96 年5
    月14日，以96年度訴字第634 號判決判處有期徒刑1 年確定
    ，嗣因中華民國96年罪犯減刑條例施行，前開（1） （2）
    罪刑，先經定執行刑為有期徒刑1 年2 月確定後，又分別減
    為有期徒刑4 月，得易科罰金，定應執行刑為有期徒刑7 月
    ，得易科罰金確定，且上開（3） 之罪刑，亦減為有期徒刑
    6 月，得易科罰金確定，上揭（1） （2） （3） 罪刑，經
    其入監接續執行後，已於96年12月31日縮刑期滿執行完畢。
    詎均仍不知悛悔：
（一）丁○○與丙○○（已經本案另行審結）、陳嘉琳（業經本
      院以97年度易字第418 號判決有罪在案）共同基於竊盜之
      犯意聯絡，意圖為自己不法之所有，於97年2 月4 日凌晨
      4 時許，由陳嘉琳駕駛丙○○所有之車牌號碼0457─NF號
      自小客車，攜帶丁○○所有之油壓剪、鐮刀、固定夾各1
      支及美工刀片9 片等足以傷害人之生命，具有客觀上危險
      性之兇器，搭載丙○○、丁○○至彰化縣員林鎮○○里○○○路38之1 號旁，以丁○○剪斷、丙○○撿拾、陳嘉琳
      把風之分工方式，共同竊取戊○○所有之電纜銅線（重約
      72公斤，價值約新臺幣40,000元）得逞，嗣其等於同日上
      午9 時許，共乘上開車輛途經彰化縣芳苑鄉○○段5 之28
      75地號土地時，為警當場查獲，並經警扣得其等所竊取之
      上開電銅線及上開如附表所示之物。
（二）丁○○與乙○○另基於意圖為自己不法所有之犯意聯絡，
      於97年2 月19日上午10時55分許，共同騎乘不知情之洪麗
      雲所有之車牌號碼DTR- 690號輕型機車，前往位於彰化縣
      芳苑鄉○○段351 地號之土地，徒手竊取甲○所有之抽水
      馬達1 個（價值約新臺幣5,000 元），得手後即以上開輕
      型機車載運離去。嗣為警循線查獲。
二、案經彰化縣警察局芳苑分局報請臺灣彰化地方法院檢察署檢
    察官偵查起訴。
    理    由
一、除被告所犯為死刑、無期徒刑、最輕本刑為3 年以上有期徒
    刑之罪或高等法院管轄第1 審案件者外，於前條第1 項程序
    進行中，被告先就被訴事實為有罪之陳述時，審判長得告知
    被告簡式審判程序之旨，並聽取當事人、代理人、辯護人及
    輔佐人之意見後，裁定進行簡式審判程序；除簡式審判程序
    及簡易程序案件外，第1 審應行合議審判，刑事訴訟法第27
    3 條之1 第1 項、第284 條之1 分別定有明文。本件被告丁○○、乙○○所涉均係死刑、無期徒刑、最輕本刑為3 年以
    上有期徒刑之罪或高等法院管轄第一審案件以外之罪，並於
    本院行準備程序時就被訴事實為有罪之陳述，本院合議庭依
    前揭規定，經評議結果，裁定改由受命法官獨任行簡式審判
    程序，合先敘明。
二、上開事實，業據被告丁○○、乙○○於警詢、本院準備程序
    及審理中坦承不諱（見彰化縣警察局芳苑分局芳警分偵字第
    0970007126號刑案偵查卷第5-8 頁，本院97 年度易字第875
    號卷第150 、156-158 頁），核與被害人戊○○、甲○於警
    詢中所為之證述相符（見彰化縣警察局芳苑分局芳警分偵字
    第09700071 26 號刑案偵查卷第11頁，第0000000000號刑案
    偵查卷第7-10頁），且有贓物認領保管單1 紙、電子地磅稱
    量傳票1 紙、照片45張、車號查詢輕型機車車籍1 紙在卷可
    稽（見彰化縣警察局芳苑分局芳警分偵字第0970007126號刑
    案偵查卷第17、19、25 -33頁，第0000000000號刑案偵查卷
    第11-25 頁），及油壓剪、鐮刀、固定夾各1 支、美工刀片
    9 片扣案可佐（見彰化縣警察局芳苑分局芳警分偵字第0970
    007126號刑案偵查卷第15頁），足認被告上開自白，確與事
    實相符，本案事證明確，被告犯行堪以認定，應予依法論科
    。
三、按刑法上所謂結夥三人以上係指有共同犯罪之故意，結為一
    夥而言。把風行為，在排除犯罪障礙，助成犯罪之實現，在
    合意範圍內分擔犯罪行為之一部，故亦係共同正犯而應計入
    結夥之內（最高法院94年度臺上字第5813號判決意旨參照）
    。次按刑法第321 條第1 項第3 款之攜帶兇器竊盜罪，係以
    行為人攜帶兇器竊盜為其加重條件，此所謂兇器，其種類並
    無限制，凡客觀上足對人之生命、身體、安全構成威脅，具
    有危險性之兇器均屬之，且只須行竊時攜帶此種具有危險性
    之兇器為已足，並不以攜帶之初有行兇之意圖為必要（最高
    法院79年臺上字第5253號判例可資參照）。查被告丁○○為
    如事實欄一（一）所載之竊盜犯行時，所有、所使用之油壓
    剪、鐮刀、固定夾各1 支及美工刀片9 片，均為堅硬金屬製
    品，客觀上足對人之生命、身體、安全造成危險，均為可供
    兇器使用之物無訛。核被告丁○○如事實欄一（一）所為，
    係犯刑法第321 條第1 項第3 款、第4 款之結夥三人以上、
    攜帶兇器竊盜罪，如事實欄一（二）所為，係犯刑法第320
    條第1 項之普通竊盜罪；被告乙○○如事實欄一（二）所為
    ，係犯刑法第320 條第1 項之普通竊盜罪。被告丁○○就事
    實欄一（一）所載之犯行，與丙○○、陳嘉琳間互有犯意聯
    絡與行為分擔，就事實欄一（二）所載之犯行，與被告乙○○間互有犯意聯絡與行為分擔，業如前述，應分別依刑法第
    28條規定，各論以共同正犯。查被告丁○○前因施用第一級
    、第二級毒品案件，經本院於94年11月21日，以94年度訴字
    第1548 號判決判處有期徒刑9 月、6 月，應執行有期徒刑1
    年2 月確定，經入監執行後，於96年5 月29日因縮刑期滿執
    行完畢。又查乙○○前因（1） 連續施用第一級毒品案件，
    經本院於95年9 月4 日，以95年度訴字第1131號判決判處有
    期徒刑8 月確定；又因（2） 施用第一級毒品案件，經本院
    以95年度訴字第1939號判決判處有期徒刑8 月，經上訴後，
    由臺灣高等法院臺中分院於96年3 月30日，以96年度上訴字
    第502 號判決駁回上訴確定；再因（3） 違反毒品危害防制
    條例案件，經本院於96年5 月14日，以96年度訴字第634 號
    判決判處有期徒刑1 年確定，嗣因中華民國96年罪犯減刑條
    例施行，前開（1） （2） 罪刑，先經定執行刑為有期徒刑
    1 年2 月確定後，又分別減為有期徒刑4 月，得易科罰金，
    定應執行刑為有期徒刑7 月，得易科罰金確定，且上開（3
    ）之罪刑，亦減為有期徒刑6 月，得易科罰金確定，上揭（
    1） （2） （3） 罪刑，經其入監接續執行後，已於96年12
    月31日縮刑期滿執行完畢。有臺灣高等法院被告前案紀錄表
    、臺灣彰化地方法院檢察署刑案資料查註查紀錄表各2 份附
    卷可考，被告丁○○於有期徒刑執行完畢後，5 年內故意再
    犯本件有期徒刑以上之2 罪，被告乙○○於有期徒刑執行完
    畢後，5 年內故意再犯本件有期徒刑以上之罪，均為累犯，
    應各依刑法第47條第1 項規定加重其刑。爰審酌被告丁○○
    、乙○○之素行，及均正值青壯之年，不思循正當途徑獲取
    所需，僅因缺錢花用，即任意竊取他人財物，侵害他人權益
    非微，惟考量被告2 人分別行竊之手段、次數，所得財物之
    價值，與犯後均能坦承犯行、被告乙○○已賠償被害人甲○
    新臺幣5,000 元（見本院97年度易字第875 號卷第158-1 、
    158-2 頁）等一切情狀，分別量處如主文所示之刑，並就被
    告丁○○之部分定其應執行之刑，就被告乙○○之部分諭知
    易科罰金之折算標準。復本件被告2 人犯罪之時間均係在96
    年4 月24日以後，並不符合中華民國96年罪犯減刑條例所定
    之減刑要件，尚無依該條例規定予以減刑之餘地。末扣案如
    附表所示之物，係被告丁○○所有，供為本件事實欄一（一
    ）所示犯行所用之物，業據被告丁○○於本院審理中陳述明
    確（見本院97年度易字第875 號卷第157 頁），爰均依刑法
    第38條第1 項第2 款之規定，就其所犯事實欄一（一）所示
    犯行部分，併予以宣告沒收。
據上論斷，應依刑事訴訟法第273 條之1 第1 項、第299 條第 1
項前段，刑法第28 條、第321 條第1 項第3 款、第4 款、第320
條第1 項、第47條第1 項、第41條第1 項前段、第51條第5 款、
第38條第1 項第2 款，刑法施行法第1 條之1 第1 項、第2 項前
段，判決如主文。
本案經檢察官蔡明達到庭執行職務。
中    華    民    國    97    年    9    月    30    日
                       刑事第四庭    法  官  林秉暉
以上正本證明與原本無異。
如不服本判決，應於判決送達後10日內，向本院提出上訴書狀，
上訴書狀應「敘述具體上訴理由」，並按他造當事人之人數附繕
本。「切勿逕送上級法院」。
告訴人或被害人對於判決如有不服具備理由請求檢察官上訴者，
其上訴期間之計算係以檢察官收受判決正本之日期為準。
中    華    民    國    97    年    9    月    30    日
                                     書記官  張清秀
附錄本案論罪科刑法條全文：
中華民國刑法第320條：
意圖為自己或第3 人不法之所有，而竊取他人之動產者，為竊盜
罪，處5 年以下有期徒刑、拘役或5 百元以下罰金。
意圖為自己或第3 人不法之利益，而竊佔他人之不動產者，依前
項之規定處斷。
前2項之未遂犯罰之。
中華民國刑法第321條：
犯竊盜罪而有左列情形之一者，處6月以上5年以下有期徒刑：
一、於夜間侵入住宅或有人居住之建築物、船艦或隱匿其內而犯
    之者。
二、毀越門扇、牆垣或其他安全設備而犯之者。
三、攜帶兇器而犯之者。
四、結夥3人以上而犯之者。
五、乘火災、水災或其他災害之際而犯之者。
六、在車站或埠頭而犯之者。
前項之未遂犯罰之。
附表：
油壓剪、鐮刀、固定夾各1 支及美工刀片9 片。


司法院資訊處製作；財團法人民間司法改革基金會備份。
